【裁判字號】    98,易,257
【裁判日期】    980731
【裁判案由】    竊盜
【裁判全文】
臺灣嘉義地方法院刑事判決               98年度易字第257號
公  訴  人  臺灣嘉義地方法院檢察署檢察官
被      告  乙○○
上列被告因竊盜案件，經檢察官提起公訴（98年度偵字第3953號
），本院改行簡式審判程序，判決如下：
    主  文
乙○○犯攜帶兇器竊盜罪，累犯，處有期徒刑柒月。扣案之菜刀
壹支沒收。
    犯 罪 事 實
一、乙○○前因傷害等案件，經本院以95年度易字第543號判處
    應執行有期徒刑5月確定，因竊盜案件，經本院以95年度嘉
    簡字第1412號判處有期徒刑4月確定，上開數罪並經減刑裁
    定為應執行刑有期徒刑4月確定；又因竊盜等案件，先後經
    本院以95年度易字第650號、96年度嘉簡字第484號各判處有
    期徒刑4月、5月確定，上揭2罪並經裁定為應執行有期徒刑7
    月確定，而與上開有期徒刑4月接續執行，於民國96年10月
    31日執行完畢。猶不知悔改，竟意圖為自己不法之所有，基
    於竊盜之犯意，於98年5月17日16時35分許，在嘉義縣民雄
    鄉秀林村林仔尾3號旁之河川地上，攜帶其所有而客觀上對
    人之生命、身體構成威脅足為兇器使用之菜刀1支，接續竊
    取甲○○所有之菜瓜3條、竹筍13支及磨刀石1塊（各價值新
    臺幣50元、200元、100元），移置於實力支配之下，尚未離
    去之際，為甲○○當場發現報警處理，並於同日16時50分許
    ，為警據報到場當場查獲，扣得上揭竊取之物品（業經甲○
    ○領回）及菜刀1支。
二、案經嘉義縣警察局竹崎分局報請臺灣嘉義地方法院檢察署檢
    察官偵查起訴，本院改行簡式審判程序。
    理  由
一、訊據被告乙○○對於上揭犯罪事實，於警詢、偵查、本院準
    備程序及審理時均坦承不諱（見警卷第2頁、偵卷第7頁、本
    院卷第52、57-60頁），並經證人即被害人甲○○於警詢時
    證述明確（見警卷第4-5頁），復有贓物認領保管單1份、現
    場照片6張在卷足考（見警卷第7-10頁），另有菜刀1支扣案
    可資佐證。且被告於98年5月7日偵查時全程連續錄影，並無
    中斷，採一問一答方式，被告聲音自然語氣平和、神情正常
    ，檢察官訊問時聲音自然語氣平和，並無強暴脅迫等不正訊
    問之情事，錄音內容與筆錄相符，業經本院當庭勘驗偵查錄
    影光碟屬實，製有勘驗筆錄1份附卷可憑（見本院卷第55頁
    ），足認被告於行竊時之精神狀況正常。綜上，足認被告之
    自白與事實相符，本件事證明確，被告之犯行堪予認定。
二、按刑法第321條第1項第3款之攜帶兇器竊盜罪，係以行為人
    攜帶兇器竊盜為其加重條件。此所謂兇器，其種類並無限制
    ，凡客觀上足對人之生命、身體、安全構成威脅，具有危險
    性之兇器均屬之。且祇須行竊時攜帶此種具有危險性之兇器
    為已足，並不以攜帶之初有行兇之意圖為必要（最高法院著
    有79年台上字第5253號判例可資參照）。被告本件犯行所使
    用之菜刀1支，為鐵製，是其質地極為堅硬，客觀上足以對
    人之生命、身體、安全構成威脅，具有危險性，自屬兇器。
    核被告所為，係犯刑法第321條第1項第3款之攜帶兇器竊盜
    罪。被告在上揭時地竊取上開物品，係就同一犯罪構成事實
    ，本於單一犯意接續進行，為接續犯。被告前因傷害等案件
    ，經本院以95年度易字第543號判處應執行有期徒刑5月確定
    ，因竊盜案件，經本院以95年度嘉簡字第1412號判處有期徒
    刑4月確定，上開數罪並經減刑裁定為應執行刑有期徒刑4月
    確定；又因竊盜等案件，先後經本院以95年度易字第650號
    、96年度嘉簡字第484號各判處有期徒刑4月、5月確定，上
    揭2罪並經裁定為應執行有期徒刑7月確定，而與上開有期徒
    刑4月接續執行，於96年10月31日執行完畢，此有臺灣高等
    法院被告前案紀錄表1份在卷可參，其受徒刑之執行完畢後
    ，5年以內故意再犯本件有期徒刑以上之罪，為累犯，應依
    刑法第47條第1項規定加重其刑。雖檢察官未就被告竊取磨
    刀石1塊之犯行提起公訴，惟此部分與上揭起訴並經本院判
    決有罪之部分，有接續犯之實質上1罪之關係，為起訴效力
    所及，本院自應併予審理。爰審酌被告前有多次竊盜犯行，
    高工畢業之智識程度，不思正途獲取財物，行為之手段，所
    竊取之物品價值，被害人業已領回失竊之物品，及被告坦承
    犯行之犯後態度良好等一切情狀，量處如主文所示之刑，以
    示懲儆。扣案之菜刀1支，係被告所有供犯罪所用之物，業
    據被告於本院審理時供承在卷（見本院卷第56頁），爰依刑
    法第38條第1項第2款宣告沒收。
據上論斷，應依刑事訴訟法第273條之1第1項、第299條第1項前
段，刑法第321條第1項第3款、第47條第1項、第38條第1項第2款
，判決如主文。
本案經檢察官陳昱奉到庭執行職務。
中    華    民    國    98    年    7     月    31    日
                       刑事第二庭  法  官  卓春慧
以上正本證明與原本無異。
如不服本判決應於收受判決後10日內向本院提出上訴書狀，並應
敘述具體理由；其未敘述上訴理由者，應於上訴期間屆滿後20日
內向本院補提理由書（均須按他造當事人之人數附繕本）「切勿
逕送上級法院」。告訴人或被害人如對於本判決不服者，應具備
理由請求檢察官上訴，其上訴期間之計算係以檢察官收受判決正
本之日期為準。
中    華    民    國    98    年    7     月    31    日
                                   書記官  李玫娜
附錄本案論罪科刑法條全文：
刑法第321條第1項第3款：
犯竊盜罪而有左列情形之一者，處6月以上5年以下有期徒刑：
三  攜帶兇器而犯之者。


司法院資訊處製作；財團法人民間司法改革基金會備份。
